【裁判字號】    89,交易,207
【裁判日期】    900330
【裁判案由】    過失傷害
【裁判全文】
臺灣嘉義地方法院刑事判決                        八十九年度交易字第二七號
    公  訴  人  臺灣嘉義地方法院檢察署檢察官
    被      告  丙○○
右列被告因過失致死案件，經檢察官提起公訴 (八十九年度偵字第二一二一號）及移
送併辦（八十九年度相字第五三一號），本院判決如左：
    主  文
丙○○因過失致人於死，處有期徒刑柒月。
    事  實
一、丙○○於民國八十九年三月十日上午十時十分許，駕駛車牌號碼ＳＣ—一二三○
    號自小貨車，沿省道台一線由南往北方向行駛，行至嘉義縣民雄鄉○○路○段三
    十一號協同中學前之交岔路口，欲左轉駛入協同中學，應注意車輛左轉彎時，應
    暫停讓直行車先行，以避免危險之發生，而依當時情形，並無不能注意之情事，
    竟疏未注意讓直行車先行，適有許滄喜騎乘車牌號碼ＧＣＥ—六一二號重機車，
    沿省道台一線由北往南方向行駛，亦疏未注意駕駛人應注意車前狀況，隨時採取
    必要之避險措施，以致二車於上開交岔路口發生碰撞，許滄喜因此受有頭部外傷
    併頭皮顏面撕裂傷、顏面骨骨折、頸椎第五及第六節滑脫併頸脊髓壓迫併四肢癱
    瘓、胸椎第十一及第十二節壓迫性骨折之重傷害，延至同年八月十六日十九時四
    十八分許，因車禍引起頭頸部外傷合併第五、六頸椎脫位及脊髓挫傷，四肢癱瘓
    ，合併肺炎和褥瘡致死。
二、案經許滄喜之妻乙○○訴由嘉義縣警察局民雄分局報由臺灣嘉義地方法院檢察署
    檢察官偵查起訴。
    理  由
一、訊據被告丙○○固不否認於右揭時、地與被害人許滄喜發生車禍及被害人嗣後死
    亡等事實，惟矢口否認右揭犯行，辯稱：伊當時有注意前方，伊車已離開快車道
    ，伊無過失云云。惟查：右揭犯罪事實，迭據告訴人代理人甲○○指訴綦詳，並
    有道路交通事故調查報告表一紙在卷可稽；又被害人已死亡之事實，業經台灣嘉
    義地方法院檢察署檢察官督同法醫相驗屬實，製有勘驗筆錄、相驗屍體證明書及
    驗斷書等件附卷可考。按汽車行駛至交岔路口，轉彎車應暫停讓直行車先行，道
    路交通安全規則第一百零二條第二款定有明文。被告領有駕駛執照，對上開道路
    交通安全規則之規定，當知之甚稔，而本件車禍現場係四線道，設有分向島及閃
    光號誌，肇事當時天候晴、日間自然光線，並無不能注意之情事，被告竟疏未注
    意禮讓直行車先行，肇致本件車禍之發生，對於本件車禍之發生有過失責任甚明
    ；且本件車禍肇事責任，經公訴人送請台灣省嘉雲區車輛行車事故鑑定委員會鑑
    定結果，亦同此認定，有前開鑑定委員會之鑑定意見書一紙在卷可參；又被害人
    係因本件車禍傷重致死，有法務部法醫研究所法醫所九０理字第０二六三號函（
    載：「．．．許滄喜之死亡，係因車禍引起引起頭頸部外傷合併第五、六頸椎脫
    位及脊髓挫傷，四肢癱瘓，合併肺炎和褥瘡致死。」等語）一件在卷足憑，則被
    告之過失行為與被害人之死亡間，即有相當因果關係；此外，復有道路交通事故
    調查報告表、現場照片、嘉義基督教醫院診斷證明書、被害人住院期間病歷資料
    等件在卷可佐，事證明確，被告犯行洵堪認定。
二、核被告丙○○所為，係犯刑法第二百七十六條第一項過失致人於死罪。本案公訴
    人對被告提起公訴時，被害人四肢癱瘓中尚未死亡，致公訴意旨未述及被害人死
    亡之事實，惟被害人死亡之結果係導因於本件公訴意旨所追訴之同一車禍事實，
    為事實上同一案件，是被害人嗣後發生死亡之結果，自為起訴效力所及，本院自
    應加以審理。爰審酌被告之品行、智識程度、對本件車禍發生之過失程度、造成
    被害人傷重死亡之結果及犯罪後之態度、迄未與被害人達成民事賠償和解等諸般
    情狀，量處如主文所示之刑。
據上論斷，應依刑事訴訟法第二百九十九條第一項前段，刑法第二百七十六條第一項
，罰金罰鍰提高標準條例第一條前段，判決如主文。
本案經檢察官陳美君到庭執行職務
中      華      民      國    九十      年      三      月     三十     日
                                      臺灣嘉義地方法院刑事第三庭
                                          法  官  許  兆  慶
右正本證明與原本無異。
如不服本判決，應於判決送達後十日內，向本院提出上訴狀。
中      華      民      國    九十      年      三      月     三十     日
                                          書記官  洪  麗  惠
附錄法條：
中華民國刑法第二百七十六條第一項
因過失致人於死者，處二年以下有期徒刑、拘役或二千元以下罰金。


司法院資訊處製作；財團法人民間司法改革基金會備份。
